臺灣臺中地方法院刑事判決　　　　　　　　　　九十一年度中交簡上字第一九七號
　　上　訴　人
　　即　被　告 乙○○
右上訴人因公共危險案件，不服本院臺中簡易庭九十一年度中交簡字第三八九號中華
民國九十一年三月十二日第一審簡易判決（聲請案號：臺灣臺中地方法院檢察署九十
一年度偵字第六四四號），提起上訴，本院管轄之第二審合議庭判決如左：
    主  文
上訴駁回。
    事  實
一、乙○○於民國（以下同）九十一年一月二日中午十二時許，在臺中縣烏日鄉其友
    人住處飲酒，於同日下午一時許飲畢後；明知其飲用酒類後已達不能安全駕駛動
    力交通工具之程度，竟仍先駕駛車牌號碼ＯＫ－四六七○號自小客車至臺中縣太
    平市朋友家中，再於同日晚上十時許，駕駛上開車輛欲從臺中縣太平市友人住處
    返回住家，嗣於同日二十二時四十分許，行經臺中市○○路與市府路口時，不慎
    撞及沿公園路往自由路方向行駛由甲○○所騎乘車牌號碼ＥＺＤ─一九五號輕機
    車（傷害部分未據告訴），經警到場處理，測得其吐氣所含酒精成份每公升高達
    ０．七八毫克後，始得知上情。
二、案經臺中市警察局第一分局報請臺灣臺中地方法院檢察署檢察官偵查後聲請簡易
    判決處刑。
    理  由
一、右揭飲酒駕車以致肇事之事實，業據上訴人即被告乙○○於警、偵訊中坦承不諱
    ，且其酒後吐氣所含酒精成份每公升高達０．七八毫克，亦有酒精測定表一紙可
    憑，雖被告上訴意旨辯稱略以：伊於九十一年一月二日中午約十二時許開始喝酒
    到下午一時許，直至下午十一時許方進行酒測，酒測值實不可能高達○、七八毫
    克，該酒測數據顯然不正確，且臺灣臺中地方法院檢察署檢察官偵查卷宗所附之
    酒測單僅係影本，並非原本，應提示原本方可採信等語云云。然查：按影本與原
    本可有相同之效果，最高法院七十三年臺上字第三八八五號著有判例可資參照，
    本件訊之被告坦承當日有飲酒且係親自接受酒測並當場簽名無誤（見本院九十一
    年六月二十五日審理筆錄），而其並未提出有力之佐證，空言質疑酒測值之正確
    性及影本之效力，並無足採，另被告因酒後駕車不慎撞及甲○○所騎乘機車之事
    實，業據證人甲○○於警訊時證述綦詳，並有道路交通事故調查報告表一份附卷
    可稽，而按刑法第一百八十五條之三所稱服用酒類或其他相類之物，不能安全駕
    駛動力交通工具之公共危險罪，係屬抽象危險犯之規定，此種抽象危險係伴隨飲
    酒過量之行為而當然成立。換言之，只需客觀上有此種行為出現，危險即視為存
    在，至於有無肇事之具體結果，均不影響公共危險罪責之成立；若其果真駕車肇
    禍，其刑責之明顯則更不待言。再者，參考德、美等國家之認定標準，在酒精吐
    氣濃度達每公升零點五五毫克（或血液濃度達百分之零點一一）時，就人體生理
    行為方面，會產生視覺反應遲鈍、影像不能集中、走路或講話可能發抖、動作笨
    拙等影響，就駕駛能力方面，亦會產生駕駛反應遲鈍、同時不能看清前方路況及
    車旁照後鏡等影響，在此情形下，其肇事率為一般正常人之十倍（法務部八十八
    年五月十八日八八年度法檢字第一六六九號函參照），況被告於服用酒類後於右
    揭時、地致撞及甲○○所騎乘機車而肇事，顯見被告已達不能安全駕駛動力交通
    工具之程度至為灼然，是其上揭所辯，顯係事後卸責之詞，洵無足採，本件事證
    明確，被告犯行堪以認定。
二、核被告所為係犯刑法第一百八十五條之三之公共危險罪。原審適用刑法第一百八
    十五條之三、第四十一條第一項前段，罰金罰鍰提高標準條例第二條，量處被告
    拘役三十日，並諭知易科罰金之折算標準，其認事用法均無不當，量刑亦屬妥適
    ，本件上訴人即被告之上訴意旨並無足採，業如前述，其上訴意旨為無理由，應
    予駁回。
據上論斷，應依刑事訴訟法第四百五十五條之一第三項、第三百六十八條，判決如主
文。
本案經檢察官李斐瑄到庭執行職務。
中      華      民      國    九十一    年      六      月    二十五    日
                              臺灣臺中地方法院刑事第六庭
                                審判長法  官  梁  堯  銘
                                      法  官  許  旭  聖
                                      法  官  洪  堯  讚
右正本證明與原本無異。
不得上訴。
                                      書記官
中      華      民      國    九十一    年      六      月    二十五    日
附錄論罪科刑法條：
刑法第一百八十五條之三
服用毒品、麻醉藥品、酒類或其他相類之物，不能安全駕駛動力交通工具而駕駛者，
處一年以下有期徒刑、拘役或三萬元以下罰金。
